【裁判字號】    98,審易,603
【裁判日期】    981109
【裁判案由】    竊盜
【裁判全文】
臺灣新竹地方法院刑事判決             98年度審易字第603號
公  訴  人  臺灣新竹地方法院檢察署檢察官
被      告  乙○
                    （另案現在臺灣新竹監獄執行中）
上列被告因竊盜案件，經檢察官提起公訴（98年度偵字第6634號
），經被告於本院準備程序中，就被訴事實為有罪之陳述，經告
知被告簡式審判程序之旨，並聽取檢察官、被告之意見後，經本
院進行簡式審判程序，本院判決如下：
    主    文
乙○犯攜帶兇器竊盜罪，處有期徒刑拾月；減為有期徒刑伍月，
如易科罰金，以新臺幣壹仟元折算壹日。又犯攜帶兇器竊盜罪，
處有期徒刑拾月；減為有期徒刑伍月；如易科罰金，以新臺幣壹
仟元折算壹日。應執行有期徒刑拾月，如易科罰金，以新臺幣壹
仟元折算壹日。
    犯罪事實
一、乙○基於意圖為自己不法所有之竊盜犯意，於民國95年7 月
    12日下午2 時許，攜帶其所有客觀上足以傷害人之生命、身
    體可供兇器使用之一字起子（未扣案），以插入門縫後推開
    卡榫之方式撬開丙○○位於新竹縣寶山鄉○○路95之21號3
    樓302室居所之門鎖（侵入住宅部分未據告訴)，竊取丙○○
    所有之電腦1組、VIEW SONIC液晶螢幕1台、華碩M303行動電
    話1支、SONY數位相機1台等物得手後。另復以相同手法，於
    95年7月12日下午2時許，同在新竹縣寶山鄉○○路95之21號
    3 樓處，持上開一字起子，以插入門縫後推開卡榫之方式撬
    開同址306 室門鎖，進入甲○○上開住處後（侵入住宅部分
    未據告訴），竊取甲○○所有之VIEW SONIC液晶螢幕1 台得
    手後，於同日將華碩M303行動電話1支、SONY數位相機1台連
    同與本案無涉之CANON4.0、MINOTTA3.2數位相機各1 台等物
    ，以新臺幣（下同）6000元代價出售予不知情之中威中古電
    器行業者陳素華；另所將所竊得之丙○○之電腦1 組、VIEW
    SONIC液晶螢幕1台及甲○○所有之VIEW SONIC液晶螢幕1 台
    ，以不詳之價格出售予在網咖結識之真實姓名年籍均不詳之
    友人（華碩M303行動電話1 支業已尋獲，且已發還予丙○○
    具領）。嗣經丙○○、甲○○發覺遭竊報警後，經警採集現
    場之指紋比對後，而查悉上情。
二、案經新竹縣政府警察局竹東分局報告臺灣新竹地方法院檢察
    署檢察官偵查起訴。
    理    由
一、程序部分：
    按除被告所犯為死刑、無期徒刑、最輕本刑為3 年以上有期
    徒刑之罪或高等法院管轄第一審案件者外，於前條第1 項程
    序進行中，被告乙○先就被訴事實為有罪之陳述時，審判長
    得告知被告簡式審判程序之旨，並聽取當事人、代理人、辯
    護人及輔佐人之意見後，裁定進行簡式審判程序，刑事訴訟
    法第273條之1 第1項定有明文。本件被告乙○所犯係死刑、
    無期徒刑、最輕本刑為3 年以上有期徒刑以外之罪，其於準
    備程序中就被訴事實為有罪之陳述，經告知簡式審判程序之
    旨，並聽取公訴人及被告乙○之意見後，本院認為適宜進行
    簡式審判程序，合先敘明。
二、認定被告乙○犯行所憑之各項證據：
    訊據被告乙○對於上開犯行，迭於警詢、偵查及本院準備、
    簡式審判程序時均坦承不諱。其稱：伊於95年7月12日下午2
    時許，攜帶自己所有之一字起子前往新竹縣寶山鄉○○路95
    之21號之大樓，到達時該處大樓之1 樓沒有鎖，伊直接進入
    後，直接走向3 樓，分別在該處之302室及306室房間，以所
    攜帶之一字起子插入門縫後推開卡榫後，進入房間內，分別
    竊盜被害人丙○○所有之電腦1組、VIEW SONIC液晶螢幕1台
    、華碩M303行動電話1支、SONY數位相機1台等物及被害人甲
    ○○所有之VIEW SONIC液晶螢幕1 台得手，之後，伊於當日
    即將被害人丙○○所有之華碩M303行動電話1 支、SONY數位
    相機1台出售予不知情之中古電器行業者陳素華、隔3、4日
    後，伊復將上開其餘竊得之物品以不詳之價格出售予在網咖
    結識之友人等語（見偵查卷第4 至6 、45頁，本院卷第15、
    20、21頁），此外，復有：
（一）被害人丙○○於警詢中指述稱：他於95年7月12日上午8時
      許離家之際，有將房間上鎖，但於當日下午4時30分返家
      之時，即發現他家遭竊，他家門鎖沒有遭破壞，且當他返
      家時，門鎖也是上鎖的，他入內後才發現他的電腦1 組、
      VIEW SONIC液晶螢幕1台、華碩M303行動電話1支、SONY數
      位相機1台等物遭人竊取等語（見偵查卷第8、9頁）。
（二）被害人甲○○於警詢中指述稱：他於95年7月12日上午8時
      許離家之際，有將房間上鎖，但於當日下午4 時30分返家
      之時，即發現他家遭竊，他家門鎖沒有遭破壞，且當他返
      家時，門鎖也是上鎖的，他入內後才發現他的VIEW SONIC
      液晶螢幕1台遭人竊取等語（見偵查卷第12、13頁）。
（三）證人陳素華即中威中古電器買賣業者於警詢中證稱：於95
      年7 月12日某不詳時間，被告乙○有將被害人丙○○遭竊
      之華碩M303行動電話1支、SONY數位相機1台連同CANON4.0
      、MINOTTA3.2數位相機各1 台以6000元之代價賣給她等語
      （見偵查卷第14、15頁）。
（四）內政部警政署刑事警察局95年9月22日刑紋字第095011805
      4號鑑驗書1份（見偵查卷第16至18頁）：證明新竹市○○
      鄉○○路95之21號302 室遺留之指紋與被告乙○之右食指
      、右拇指、左環指指紋相符之事實。
（五）中威中古電器行所出具之讓渡證書1紙、通聯調閱查詢單1
      份（見偵查卷第20至23頁）：證明被告乙○將所竊得之被
      害人丙○○所有之華碩M303行動電話1支、SONY數位相機1
      台等物出售予中威中古電器行業者陳素華，且證人陳素華
      有持被害人丙○○遭竊之行動電話使用之事實。
（六）綜上，本件事證業臻明確，被告乙○上揭犯行至堪認定，
      應依法予以論科。
三、論罪科刑：
（一）論罪：核被告乙○持其所有之一字起子以插入門縫後推開
      卡榫之方式撬開被害人丙○○、甲○○分別位於新竹縣寶
      山鄉○○路95之21號3 樓302室、306室居所之門鎖竊取房
      內如犯罪事實欄所示之物品，所為均係犯刑法第321條第1
      項第3款之攜帶兇器之加重竊盜罪。
（二）被所乙○在被害人丙○○、甲○○房間所為之2次加重竊
      盜犯行，犯罪各別，因被害人不同所侵害之法益亦屬各別
      ，應分論併罰。
（三）量刑：爰審酌被告乙○有詐欺及多次竊盜之犯行，有臺灣
      高等法院前案紀錄表1 份附卷可據，雖均不構成累犯，然
      足徵其素行非佳，未見悔改，又其年輕力壯，竟不思守法
      自制，循正當途徑獲取所需，反恣意竊取他人財物，危害
      社會治安與他人財產安全，守法意識薄弱，惟幸被告乙○
      犯後坦承犯行不諱，態度尚可，所竊得之物品，除已發還
      予被害人丙○○之華碩M303行動電話1 支外．均遭被告乙
      ○變賣後花用殆盡，並同時考量其犯罪動機、手段、所生
      危害等一切情狀，爰量處如主文所示之刑，以資懲儆。
（四）減刑：再查被告乙○上開犯行，犯罪時間均係在96年4 月
      24日以前，核與中華民國九十六年罪犯減刑條例第2條第1
      項第3款規定相符，本案適用上開減刑條例予以減刑，依
      減刑條例規定減為6月以下有期徒刑之部分，併諭知易科
      罰金折算之標準，附此敘明。
（五）得易科罰金之說明：按現行刑法第41條第1項前段、第2項
      原規定「犯最重本刑為五年以下有期徒刑以下之刑之罪，
      而受六個月以下有期徒刑或拘役之宣告者，得以新臺幣一
      千元、二千元或三千元折算一日，易科罰金。」、「前項
      規定於數罪併罰，其應執行之刑未逾六月者，亦適用之。
      」，亦即原本均得易科罰金之數罪，經定應執行刑超過有
      期徒刑6 個月時，即均不得易科罰金。惟針對上開現行刑
      法第41條第2項關於應執行刑超過有期徒刑6個月時，即均
      不得易科罰金之規定，業經司法院大法官會議於98年6 月
      19日公布釋字第662 號解釋，認「中華民國九十四年二月
      二日修正公布之現行刑法第四十一條第二項，關於數罪併
      罰，數宣告刑均得易科罰金，而定應執行之刑逾六個月者
      ，排除適用同條第一項得易科罰金之規定部分，與憲法第
      二十三條規定有違，並與本院釋字第三六六號解釋意旨不
      符，應自本解釋公布之日起失其效力。」，而宣告現行刑
      法第41條第2 項之規定違憲。故對於數罪併罰，數宣告刑
      均得易科罰金，而定應執行之刑超過6 個月之案件，依司
      法院大法官會議釋字第366號、第662號等解釋意旨，仍得
      諭知易科罰金，附此敘明。
（六）不另為沒收諭知之敘明：被告乙○所有供本案加重竊盜犯
      罪所用之一字起子1 支，雖係被告乙○持以為本案犯罪所
      用之物，然該一字起子並未扣案，依本案卷證復無積極證
      據足認尚存，為免沒收執行之困難，爰不另為沒收之諭知
      。
據上論斷，應依刑事訴訟法第273 條之1 第1 項、第299 條第1
項前段，刑法第321 條第1 項第3 款、第51條第5 款、修正後刑
法第41條第1 項前段、第2 項，司法院大法官會議釋字第366 號
、第662 號解釋，中華民國九十六年罪犯減刑條例第2 條第1項
第3 款、第7 條、第9 條，判決如主文。
本案經檢察官洪期榮到庭執行職務。
中    華    民    國    98    年    11    月    9    日
                    刑事第九庭法  官    劉兆菊
以上正本證明與原本無異。
如不服本判決應於收受本判決後10日內向本院提出上訴書狀，上
訴書狀應敘述具體理由。上訴書狀未敘述上訴理由者，應於上訴
期間屆滿後20日內補提理由書狀於本院「切勿逕送上級法院」。
                              書記官    林兆嘉
中    華    民    國    98    年    11    月    9    日
附錄本案論罪科刑法條：
中華民國刑法第321條
（加重竊盜罪）
犯竊盜罪而有左列情形之一者，處5月以上、5年以下有期徒刑：
一、於夜間侵入住宅或有人居住之建築物、船艦或隱匿其內而犯
    之者。
二、毀越門扇、牆垣或其他安全設備而犯之者。
三、攜帶兇器而犯之者。
四、結夥三人以上而犯之者。
五、乘火災、水災或其他災害之際而犯之者。
六、在車站或埠頭而犯之者。
前項之未遂犯罰之。


司法院資訊處製作；財團法人民間司法改革基金會備份。
